# 对亏损企业增资，出资额占实收资本比例不符问题

提问人：审计 小达人 时间：2022-03-11 13:16:37
对亏损企业增资，增资前该企业实收资本 1 亿元，净资产-1000万元，本公司增值 5000 万元占其股权比例80%，这样被增资企业实收资本为1.5亿，这样我公司增资额与实收资本总额的比例就不等于80%，请问这样合理吗？

回答人：chenyiwei
没有“本公司增资额必须与被投资方注册资本成比例”的说法。关键要看增资于一个资不抵债的公司是出于什么目的；增资价格是如何确定的，是否公允。